臺灣雲林地方法院刑事判決　　　　　　　100年度訴字第327號
公　訴　人　臺灣雲林地方法院檢察署檢察官
被　　　告　王建福
選任辯護人　莊安田律師
被　　　告　張瑞林
選任辯護人　陳呈雲律師
上列被告因違反毒品危害防制條例案件，經檢察官提起公訴（99
年度偵字第5950號、第6022號、第6132號、100 年度偵字第267
號），本院判決如下：
    主  文
王建福販賣第二級毒品，累犯，處有期徒刑肆年。未扣案之行動
電話機1 具（不含其內搭配使用之0000000000門號SIM 卡）沒收
之，如全部或一部不能沒收時，追徵其價額。未扣案之販賣毒品
所得財物新臺幣壹仟元沒收之，如全部或一部不能沒收時，以其
財產抵償之。
張瑞林販賣第一級毒品，累犯，處有期徒刑拾伍年陸月。未扣案
之行動電話機1 具（含其內搭配使用之0000000000門號易付卡）
沒收之，如全部或一部不能沒收時，追徵其價額。未扣案之販賣
毒品所得財物新臺幣壹仟元沒收之，如全部或一部不能沒收時，
以其財產抵償之。
    事  實
一、王建福前因竊盜案件，經本院於民國94年6 月3 日，以94年
    度易字第109 號判決，判處有期徒刑1 年2 月確定；又因違
    反毒品危害防制條例案件，經本院於94年6 月30日，以94年
    度簡字第93號判決，判處有期徒刑5 月確定，嗣上開二案件
    經本院於95年1 月27日，以95年度聲字第178 號裁定，定應
    執行有期徒刑1 年6 月確定。復因違反毒品危害防制條例案
    件，經本院於95年4 月27日，以95年度易字第5 號判決，判
    處有期徒刑年6 月確定；再因公共危險、過失傷害等案件，
    經本院於95年8 月20日，以95年度交訴字第33號判決，判處
    有期徒刑1 年、4 月，並定應執行有期徒刑1 年2 月確定，
    嗣上開三案件經本院於96年9 月10日，以96年度交聲減字第
    140 號裁定，減刑並定應執行有期徒刑10月確定。上開案件
    接續執行，而於97年2 月5 日縮短刑期假釋出監並付保護管
    束，迄至97年4 月7 日假釋期滿未經撤銷，視為執行完畢。
    詎其猶不知悔改，明知甲基安非他命屬毒品危害防制條例第
    2 條第2 項第2 款所規定之第二級毒品，不得非法持有或販
    賣，竟仍基於販賣第二級毒品甲基安非他命以營利之犯意，
    於99年9 月23日21時9 分42秒，持用0000000000門號行動電
    話與持用0000000000門號行動電話之張振隆聯絡後，相約在
    雲林縣土庫鎮新庄國小旁之產業道路交易，而於同日稍後在
    該處，以一手交錢一手交貨之方式，將甲基安非他命1 包販
    賣予張振隆，並自張振隆處得款新臺幣（下同）1 千元。
二、張瑞林前因違反毒品危害防制條例案件，經本院於94年1 月
    28日，以93年度少連訴字第34號判決，判處有期徒刑10月，
    嗣提起上訴，經臺灣高等法院臺南分院於94年10月12日，以
    94年度少連上訴字第307 號判決，撤銷原審判決，惟仍判處
    有期徒刑10月確定，入監服刑後，於95年9 月22日縮刑期滿
    執行完畢。詎其猶不知悔改，明知海洛因、Ｋ他命分別為毒
    品危害防制條例第2 條第2 項第1 款所規定之第一級毒品、
    同條項第3 款所規定之第三級毒品，均不得非法持有或販賣
    ，竟仍基於販賣第一級毒品海洛因及第三級毒品Ｋ他命以營
    利之犯意，於99年9 月30日22時19分26秒、22時22分38秒，
    持用0000000000門號行動電話與持用0000000000門號行動電
    話之黃建清聯絡後，相約在雲林縣土庫鎮馬光厝某屠宰場交
    易，而於同日稍後在該處，由張瑞林將價格為1 千元混摻有
    第三級毒品Ｋ他命之第一級毒品海洛因交付予黃建清，黃建
    清則當場先交付張瑞林現金5 百元，並於翌日即同年10月1
    日23時30分59秒後某時許，在雲林縣虎尾鎮之「湯園」，再
    交付其向張瑞林賒欠之5 百元購毒價金。
三、嗣經警對王建福持用之0000000000門號行動電話、張瑞林持
    用之0000000000門號行動電話實施通訊監察；並於99年10月
    18日，前往王建福位在雲林縣虎尾鎮芳草里芳草35號之住處
    實施搜索，扣得第二級毒品甲基安非他命1 包（含包裝袋1
    只，驗餘淨重0. 3646 公克，業經另案沒收）、甲基安非他
    命殘渣袋12個（業經另案沒收）、玻璃吸食器1 組（業經另
    案沒收）、行動電話機1 具（搭配使用之行動電話門號為00
    00000000，業經另案發還王建福）；及於同日，前往張瑞林
    位在雲林縣土庫鎮○○街44號之住處實施搜索，扣得吸食器
    1 組（業經另案沒收）、注射針筒1 支（業經另案廢棄）、
    行動電話機2 具（均業經另案發還張瑞林，其中1 具行動電
    話機搭配使用之行動電話門號為0000000000），而悉上情。
四、案經雲林縣警察局虎尾分局報請臺灣雲林地方法院檢察署檢
    察官偵查起訴，暨臺灣雲林地方法院檢察署檢察官自動檢舉
    偵查起訴。
    理  由
一、證據能力之說明：
（一）按被告以外之人於審判外之言詞或書面陳述，除法律有規
      定者外，不得作為證據，刑事訴訟法第159 條第1 項定有
      明文。經查，證人張振隆、黃建清於警詢時之證述，被告
      及其辯護人依上開規定主張無證據能力（詳本院卷第62頁
      ），而該證人於警詢時之證述內容，經核亦無刑事訴訟法
      第159 條之2 、第159 條之3 例外得為證據之情形，是依
      上開規定，應認上開證人於警詢時之證述均無證據能力。
（二）按被告以外之人於偵查中向檢察官所為之陳述，除顯有不
      可信之情況者外，得為證據，刑事訴訟法第159 條之1 第
      2 項定有明文。所謂「不可信之情況」，應由法院審酌被
      告以外之人於陳述時之外在環境及情況而為判斷；而被告
      以外之人於偵查時，是否與被告對質，與其陳述時之外在
      環境並無必然之關聯，自不得以偵查中未經被告詰問，逕
      認該陳述無證據能力；至該等陳述與事實是否相符，要屬
      證據證明力之問題，與證據能力之有無，不容混淆（最高
      法院94年度台上字第7132號、95年度台上字第1585號等判
      決要旨參照）。又證人於檢察官偵查中所為之陳述，審酌
      該陳述作成之客觀條件及環境，認其心理狀態健全，並無
      受到脅迫、利誘或詐欺，自非顯有不可信之情形，依刑事
      訴訟法第159 條之1 第2 項之規定，自得為證據（最高法
      院95年度台上字第934 號判決要旨參照）。經查，下述經
      本院列為本案證據之證人張振隆、黃建清於檢察官偵查時
      所為之具結證述，依據偵訊過程及筆錄記載，可認渠等於
      檢察官偵查中為陳述時，並無任何遭受外力不當干涉之顯
      不可信之情況，況被告及辯護人於本院審理時，亦無具體
      指陳該等證述作成時，有何外在環境及情況足以影響證人
      證述之任意性及真實性，而有何顯有不可信之情況者，故
      該證人於偵訊時之具結證述內容，均堪認有證據能力。
（三）卷附行動電話門號申請使用人查詢資料，屬於電信公司從
      事登錄所轄行動電話申請資料之從事業務之人，本於業務
      上或通常業務過程所製作之電磁紀錄文書，再透過查詢列
      印為紙本，為從事業務之人於業務上或通常業務過程所須
      製作之紀錄文書，本院既查無有何顯有不可信之情況，依
      據刑事訴訟法第159 條之4 第2 款之規定，應認有證據能
      力。
（四）按被告以外之人於審判外之言詞或書面陳述，除法律有規
      定者外，不得作為證據；被告以外之人於審判外之陳述，
      雖不符刑事訴訟法第159 條之1 至之4 之規定，而經當事
      人於審判程序同意作為證據，法院審酌該言詞陳述或書面
      陳述作成時之情況，認為適當者，亦得為證據，刑事訴訟
      法第159 條第1 項、第159 條之5 第1 項分別定有明文。
      經查，下述其餘經本院列為本案證據之被告以外之人於審
      判外之陳述，業據被告及其辯護人於本案準備程序中陳明
      同意作為本案之證據使用（詳本院卷第62頁），且經本院
      於審理時提示卷內各該被告以外之人於審判外陳述之筆錄
      ，讓公訴人、被告及其辯護人表示意見，而本院審酌該等
      審判外陳述作成時之情況，未見有何不能自由陳述之情形
      ，亦無違法取證等瑕疵，且與待證事實具有關聯性，認以
      之作為證據應屬適當，均堪認有證據能力。
（五）本案為警針對被告王建福持用之0000000000門號行動電話
      、被告張瑞林持用之0000000000門號行動電話所實施之通
      訊監察，係檢察官依據通訊保障及監察法，向本院聲請核
      發99年聲監字第523 號通訊監察書予以實施監聽在案，有
      該通訊監察書附卷可憑（詳雲警虎偵字第0991001116號卷
      第3 、4 頁），經核確實符合通訊保障及監察法之法定程
      序，是前揭通訊監察書許可之監察期間內，監聽所得之通
      話內容並進而轉譯之譯文，符合通訊保障及監察法之法定
      程序，係屬合法取得之證據。又公訴人、被告及其辯護人
      對於依上開通訊監察所得之譯文內容之真正並無爭執，對
      於錄音所譯成文書之真正亦不爭執，且本案通訊監察譯文
      並於本院審理時經合法調查，則此等通訊監察之譯文自均
      具有證據能力。
二、認定犯罪事實之依據：
（一）訊據被告王建福於本院審理時坦承上開事實欄一所述之販
      賣第二級毒品之犯行（詳本院卷第228 頁），經核與證人
      張振隆之結證內容相符（詳99年度他字第983 號卷第230
      至233 頁、本院卷第208 至214 頁反面、第232 頁），並
      有如附表一所示之被告王建福持用0000000000門號行動電
      話與證人張振隆持用0000000000門號行動電話於99年9 月
      23日21時9 分42秒之通訊監察譯文（詳99年度他字第983
      號卷第224 頁）在卷足憑，是可認被告王建福之自白與事
      實相符，堪可採信。
（二）訊據被告張瑞林坦承有販賣第三級毒品Ｋ他命予證人黃建
      清之行為（詳本院卷第229 頁），惟矢口否認有何販賣第
      一級毒品海洛因予證人黃建清之犯行，辯稱：因為證人黃
      建清在提藥，所以我將Ｋ他命放在沾到海洛因的袋子裡面
      ，拿給證人黃建清，跟他說這個可以止癮，當天沒有跟證
      人黃建清拿錢，隔天證人黃建清說他不要，說有味道，我
      就叫他把東西拿回來還我，他施用掉的Ｋ他命部分，我有
      跟他說Ｋ他命也是要本錢，要他給我5 百元云云（詳本院
      卷第219 頁反面、第220 頁）。被告張瑞林之辯護人則為
      其辯護稱：被告張瑞林在醫院時，證人黃建清打電話說他
      在難過，要馬上給他止癮，所以被告張瑞林就拿自己用過
      海洛因的袋子裝Ｋ他命給證人黃建清，被告張瑞林主觀上
      係認為袋子裡面的海洛因成份已經很少了，所以才會把那
      包毒品給證人黃建清，被告張瑞林並沒有販賣第一級毒品
      海洛因的故意；證據方面，證人黃建清的證述前後不一，
      99 年10 月1 日的通訊監察譯文顯示他還要前一天的那種
      東西，前一天就知道是Ｋ他命了，只是摻有一點海洛因，
      顯見如果證人黃建清不要Ｋ他命的話，他就不會再打電話
      跟被告張瑞林講說還要昨天的那個東西，另從證人黃建清
      與被告張瑞林之通訊監察譯文觀之，並沒有明確使用坊間
      販賣毒品時所使用之代號來指稱特定毒品，故通訊監察譯
      文中所指的「那個」，究係指稱何種毒品，顯然尚欠明確
      ，不宜單憑證人黃建清一人之證詞，資為唯一認定之憑據
      等語（詳本院卷第230 、237 、238 頁）。經查，上揭事
      實欄二所述之事實，業據證人黃建清於偵查中具結證稱：
      我於99年9 月及10月均有在施用海洛因，我的海洛因來源
      是張瑞林，我與張瑞林聯絡都是以我的0000000000這一支
      電話打他的0000000000這一支電話，我早就知道張瑞林有
      在施用毒品，有一次張瑞林的太太生產，我太太也剛好要
      去檢查，我遇到張瑞林，找他聊天時，他將電話給我，並
      告知我如果要毒品的話，可以找他拿，0000000000門號與
      0000000000門號於99年9 月30日的通訊監察譯文，是我與
      張瑞林的對話，我打給張瑞林是要向他買海洛因，但是我
      們是見面時才講，我們是約在土庫的屠宰場附近見面，當
      天有交易，我將500 元給張瑞林，張瑞林交給我1 千元的
      海洛因，另外500 元我以賒帳的方式，0000000000門號與
      0000 000000 門號於99年10月1 日22時33分21秒的通訊監
      察譯文，是我要還張瑞林9 月30日購買毒品賒欠的5 百元
      ，他說他人在雲林虎尾的「湯圓」附近，後來我有拿過去
      還他，電話中跟他說「其他那個我給你退回去，有味道我
      怕怕的」，意思是我9 月30日跟他買的海洛因有摻到其他
      的東西，不純，吸起來怪怪的，所以我就把吸剩下的退給
      張瑞林，但因為我是跟他買的，所以我還是把錢給他。我
      與張瑞林間並無恩怨糾紛，我打電話給張瑞林除了買毒品
      的事情，沒有其他的事情會找他等語（詳99年度他字第98
      3 號卷第209 至212 頁、99年度偵字第5950號卷二第98至
      101 頁）；於本院審理時除結證同其偵查中所證述之內容
      外，另補充具結證稱：99年9 月30日當天我是騎機車過去
      屠宰場，張瑞林是開車，我先到，張瑞林到了之後並未下
      車，我們是在他所駕駛車輛的駕駛座旁交易，是以一手交
      錢、一手交貨之方式交易，我們在電話中沒有提到金錢、
      數量，我們先約地點，見面後才講數量、金錢，當天買完
      毒品後就拿來施用，當天張瑞林賣給我的海洛因有摻到Ｋ
      他命，我是以捲煙的方式施用海洛因，因為Ｋ他命很臭，
      所以放進去就知道有Ｋ他命了等語（詳本院卷第216 至22
      4 頁、第233 頁），且有如附表二所示之被告張瑞林持用
      0000000000門號行動電話與證人黃建清持用0000000000門
      號行動電話，於99年9 月30日22時19分26秒、22時22分38
      秒、同年10月1 日22時33分21秒、22時37分38秒、23時22
      分39秒、23時26分7 秒、23時30分59秒之通訊監察譯文內
      容在卷可憑（詳雲警虎偵字第0991001116號卷第307 頁）
      ，譯文中所呈現之對話內容，如99年9 月30日之對話，被
      告張瑞林要證人黃建清至屠宰場附近，證人黃建清表示已
      經在屠宰場了，又如99年10月1 日之對話，證人黃建清表
      示要還被告張瑞林5 百元，且表示要前往「湯園」與被告
      張瑞林碰面等情，均可佐證證人黃建清所證述之交易毒品
      情節，而證人黃建清對於其與被告張瑞林交易毒品之主要
      情節，於偵審中之證述內容前後均屬一致，且證人黃建清
      確有施用毒品之前科紀錄，有證人黃建清之臺灣高等法院
      被告前案紀錄表在卷可參（詳本院卷第150 、151 頁），
      益徵證人黃建清證稱有向被告張瑞林購買毒品之證詞，應
      屬實在。被告張瑞林雖以前詞置辯，及其辯護人為其辯護
      稱被告張瑞林主觀上並無販賣海洛因之犯意，且通訊監察
      譯文內容也無法明確看出係指稱何種毒品等語，惟證人黃
      建清業已明確證述與被告張瑞林間係交易第一級毒品海洛
      因，僅係其向被告張瑞林購得之海洛因摻有第三級毒品Ｋ
      他命，被告張瑞林主觀上亦明知其所販賣給證人黃建清之
      毒品同時混摻有海洛因及Ｋ他命，是被告張瑞林主觀上即
      為有販賣第一、三級毒品之犯意，又通訊監察譯文內容雖
      未能看出明確之毒品代稱，但透過證人黃建清上開結證過
      程之說明解釋，即非不得作為認定本案犯罪事實之依據。
      再者，倘被告張瑞林所辯屬實，證人黃建清所欲購買者確
      為Ｋ他命，而被告張瑞林於99年9 月30日當天亦係交付Ｋ
      他命予證人黃建清，則證人黃建清理當對當天所購買之毒
      品欣然接受，為何翌日於電話中又向被告張瑞林反應該毒
      品味道有異，並欲向被告張瑞林退貨？更何況被告張瑞林
      於99年10月18日警詢時曾言：99年10月1 日22時33分21秒
      與黃建清之通話內容係黃建清欲向其購買海洛因等語（詳
      雲警虎偵字第0991001116號卷第93頁反面、第94頁），並
      未提及有何Ｋ他命之事，益證被告張瑞林上開所辯，實屬
      事後卸責之詞，不足採信。故綜依證人黃建清之上揭證詞
      及卷內相關證據交互佐證之結果，被告張瑞林有於事實欄
      二所述之時地，販賣混摻有第三級毒品Ｋ他命之第一級毒
      品海洛因予證人黃建清之事實，應堪認定。
（三）我國查緝毒品交易之執法甚嚴，對於販賣第一級毒品罪科
      以死刑或無期徒刑，對於販賣第二級毒品罪科以最輕本刑
      7 年以上有期徒刑，對於販賣第三級毒品亦科以最輕本刑
      5 年以上有期徒刑之重度刑責。販賣海洛因、甲基安非他
      命及Ｋ他命均係違法行為，非可公然為之，亦無公定價格
      ，且容易分裝、增減份量，而買賣之價格，可能隨時依交
      易雙方關係之深淺、購毒者之資力、需求量及對行情之認
      知、毒品來源是否充裕、查緝是否嚴謹、購毒者被查獲後
      供出購買對象之可能風險等情形，而異其標準，非可一概
      而論，從而販賣之利得，除被告就販賣之價量俱臻明確供
      述外，委難察得實情，然販賣之人從價差或量差中牟利之
      方式雖異，其意圖營利之販賣行為則無二致。而毒品危害
      防制條例所處罰之「販賣」毒品罪，所著重者為在主觀上
      有藉以牟利之惡性，及對毒品之擴散具有較有償或無償轉
      讓行為更嚴重之危害性，被告「營利」之意圖係從客觀之
      社會環境、情況及證人、物證等資料，依據證據法則綜合
      研判認定，衡諸毒品海洛因、甲基安非他命及Ｋ他命均量
      微價高，且為政府查緝之違禁物，販賣第一、二、三級毒
      品均屬重罪，凡販賣毒品者，茍無利益可圖，應無甘冒被
      他人供出來源或遭檢警查緝法辦之危險而平價供應無何交
      情可言之他人施用之理，因此其販入之價格必較出售之價
      格低廉，或以同一價格販賣而減少毒品之份量，而有從中
      賺取買賣價差牟利之意圖及事實，應屬合理之認定。從而
      ，被告王建福、張瑞林與上揭事實欄所述之購毒交易對象
      既均非至親舊故關係，且無任何證據證明被告僅係單純以
      同一價量委買或轉售，是依據上開積極證據及經驗法則綜
      合研判，倘無差額利潤可圖，衡情被告應不致於甘冒罹犯
      重典之風險，無端平白交付毒品，故被告於上開事實欄所
      述之犯行中有販賣毒品以營利之意圖及事實，應堪認定。
（四）綜上可認被告王建福、張瑞林有事實欄所述之犯行，均屬
      罪證明確，俱堪認定，均應依法論科。
三、論罪科刑部分：
（一）按海洛因、甲基安非他命、Ｋ他命分別係毒品危害防制條
      例第2 條第2 項第1 、2 、3 款所列管之第一、二、三級
      毒品，不得非法持有及販賣。是核被告王建福如事實欄一
      所述之犯行，係犯毒品危害防治條例第4 條第2 項販賣第
      二級毒品罪；被告張瑞林如事實欄二所述之犯行，係犯毒
      品危害防制條例第4 條第1 項販賣第一級毒品罪及同條第
      3 項販賣第三級毒品罪。
（二）被告王建福、張瑞林販賣前持有毒品之低度行為，各為販
      賣之高度行為所吸收，均不另論罪。被告張瑞林如事實欄
      二所述之犯行，係以一行為同時觸犯毒品危害防制條例第
      4 條第1 項販賣第一級毒品罪及同條第3 項販賣第三級毒
      品罪，為想像競合犯，應從一重以毒品危害防制條例第4
      條第1 項販賣第一級毒品罪處斷。又檢察官本案起訴書雖
      僅論及被告張瑞林販賣第一級毒品海洛因之犯行，而未提
      及被告張瑞林販賣第三級毒品Ｋ他命之犯行，然被告張瑞
      林係以一行為而同時觸犯上開二罪名，具有想像競合之裁
      判上一罪關係，是被告張瑞林販賣第三級毒品Ｋ他命部分
      之事實，應為起訴效力所及，本院自得併為審理，附此敘
      明。
（三）被告王建福、張瑞林各有如事實欄一、二所述之前案科刑
      及執行紀錄，有臺灣高等法院被告前案紀錄表在卷可按，
      渠等受有期徒刑之執行完畢，5 年內故意再犯本件有期徒
      刑以上之罪，均為累犯，除依刑法第65條第1 項，就法定
      本刑為無期徒刑部分，不得加重外，其餘法定本刑部分，
      均應依刑法第47條第1 項規定加重其刑。
（四）按刑之量定，為求個案裁判之妥當性，法律固賦予法院裁
      量權，但此項裁量權之行使，除應依刑法第57條規定，審
      酌行為人及其行為等一切情狀，為整體之評價，並應顧及
      比例原則與平等原則，使罪刑均衡，輕重得宜，以契合社
      會之法律感情。按犯罪之情狀顯可憫恕，認科以最低度刑
      仍嫌過重者，得酌量減輕其刑，刑法第59條定有明文，所
      謂「犯罪之情狀」，與同法第57條規定科刑時應審酌之一
      切情狀，並非有截然不同之領域，於裁判上酌減其刑時，
      應就犯罪一切情狀，予以全盤考量，審酌其犯罪有無可憫
      恕之事由（即有無特殊之原因與環境，在客觀上足以引起
      一般同情，以及宣告法定低度刑，是否猶嫌過重等等），
      以為判斷。本院審酌販賣第一級毒品罪之法定本刑為：「
      死刑或無期徒刑；處無期徒刑者，得併科新臺幣2 千萬元
      以下罰金」，販賣第二級毒品罪之法定本刑為：「無期徒
      刑或7 年以上有期徒刑，得併科新臺幣1 千萬元以下罰金
      」，然同為販賣毒品之人，或有大盤毒梟者，亦有中、小
      盤之分，甚或僅止於吸毒者友儕間為求互通有無之有償轉
      讓者亦有之，其販賣行為所造成危害社會之程度自屬有異
      ，法律科處此類犯罪，所設之法定最低本刑卻同為「處無
      期徒刑者，得併科新臺幣2 千萬元以下罰金」或「7 年以
      上有期徒刑，得併科新臺幣1 千萬元以下罰金」，不可謂
      不重，自非不可依客觀之犯行與主觀之惡性二者加以考量
      其情狀是否有可憫恕之處，適用刑法第59條之規定酌量減
      輕其刑，期使個案裁判之量刑能斟酌至當，符合比例原則
      。查被告張瑞林販賣第一、三級毒品之行為，被告王建福
      販賣第二級毒品之行為，雖無視國家對於杜絕毒品危害之
      禁令，行為固屬不當，應予非難，然渠等販賣次數各僅有
      一次，販賣之數量亦非鉅，散播毒品之範圍及數量有限，
      犯罪之情節尚非至惡，渠等因一時貪念，致罹重典，相對
      於掌控毒品上游來源之長期大量販賣毒品之大毒梟而言，
      渠等對社會治安及國民健康之危害顯然較小，從被告犯案
      情節觀之，倘就被告張瑞林如事實欄二所述犯行部分，遽
      依毒品危害防制條例第4 條第1 項處以死刑或無期徒刑，
      就被告王建福如事實欄一所述犯行部分，遽依毒品危害防
      制條例第4 條第2 項處以最低法定本刑7 年，均仍無異失
      之過苛而不盡情理，不免予人情輕法重之感，且難謂符合
      罪刑相當性及比例原則，更無從與大毒梟之惡行有所區隔
      ，是渠等販賣毒品之犯罪情狀相較於法定之重刑，在客觀
      上足以引起一般人之同情，情節尚堪憫恕，爰依刑法第59
      條之規定，就渠等所犯販賣毒品之犯行，均予以酌量減輕
      其刑。
（五）爰審酌被告二人或因貪圖販毒所得利潤，或基於私人情誼
      ，致未能正視販賣毒品所可能對他人健康造成之戕害，及
      對社會治安之危害，而恣意販賣毒品予他人，惟考量被告
      王建福學歷為國中肄業，智識程度不高，因好奇接觸施用
      毒品，而為獲取購買毒品之金錢，最終走上販賣毒品一途
      ；被告張瑞林學歷為高中肄業，智識程度亦屬非高，因交
      友不慎接觸毒品，並進而為販賣毒品之行為，又衡以被告
      王建福已於本院審理時坦承犯行，及被告二人販賣毒品之
      數量、所得等一切情狀，分別量處被告王建福、張瑞林如
      主文第一、二項所示之刑。
四、諭知沒收部分：
（一）按查獲之第一、二級毒品，不問屬於犯人與否，沒收銷燬
      之，毒品危害防制條例第18條第1 項前段定有明文。又按
      修正前之肅清煙毒條例（87年5 月20日修正為毒品危害防
      制條例）第12條規定，查獲之煙毒沒收銷燬之，而「查獲
      之煙毒」苟經沒收銷燬，則無該條規定之適用（最高法院
      88年度台上字第4329號判決意旨參照）。查本件自被告王
      建福處扣得之第二級毒品甲基安非他命1 包（含包裝袋1
      只，驗餘淨重0.3646公克），業經本院於另案宣告沒收銷
      燬，有雲林縣警察局虎尾分局扣押物品清單、憲兵司令部
      刑事鑑識中心99年12月16日憲直刑鑑字第0990002504號鑑
      定書、本院100 年度易字第22號宣示判決筆錄、臺灣雲林
      地方法院檢察署檢察官扣押（沒收）物品處分命令附卷可
      參（詳本院卷第146 、162 、163 、243 頁），揆諸前揭
      最高法院見解，自不得於本案再重覆宣告沒收銷燬該扣案
      之第二級毒品甲基安非他命。
（二）按毒品危害防制條例第19條第1 項所規定之沒收，固為刑
      法之特別規定，採義務沒收主義，但上開法條既無「不問
      屬於犯人與否，沒收之」之規定，仍應以該物品屬於犯人
      所有者為限，始應予以沒收，庶符沒收制度之基本原則（
      最高法院90年度台上字第626 號判決意旨參照）；次按毒
      品危害防制條例第19條第1 項規定性質上係沒收之補充規
      定，其屬於本條所定沒收之標的，如得以直接沒收者，判
      決主文僅宣告沒收即可，不生「追徵其價額」或「以其財
      產抵償之」問題，須沒收之標的全部或一部不能沒收時，
      始生「追徵其價額」或「以其財產抵償之」選項問題。而
      「追徵其價額」或「以其財產抵償之」係屬兩種選項，分
      別係針對現行貨幣以外之其他財產與現行貨幣而言。本規
      定所稱「追徵其價額」者，係指所沒收之物為金錢以外之
      其他財物而無法沒收時，因其實際價值不確定，應追徵其
      價額，使其繳納與原物相當之價額，並無以其財產抵償之
      問題。倘嗣後追徵其金錢價額，不得結果而須以其財產抵
      償者，要屬行政執行機關依強制執行之法律之執行問題，
      即無不能執行之情形，自毋庸諭知「或以其財產抵償之」
      。如不能沒收之沒收標的為金錢時，因價值確定，判決主
      文直接宣告「以其財產抵償之」即可，不發生追徵價額之
      問題（最高法院99年度第5 次刑事庭會議決議參照）；再
      按毒品危害防制條例第19條第1 項規定，係採義務沒收主
      義，故販賣毒品所得之金錢，如能認定確係販賣毒品所得
      之款項，均應宣告沒收，不以當場搜獲扣押者為限，而所
      稱因犯罪所得之財物，係以實際所得者為限，苟無所得或
      尚未取得者，自無從為沒收追繳之諭知（最高法院99年度
      台上字第2934號判決意旨供參）。查被告王建福原經扣案
      之行動電話機1 具（搭配使用之行動電話門號為00000000
      00）、被告張瑞林原經扣案之行動電話機1 具（搭配使用
      之行動電話門號為0000000000），據渠等分別陳稱為渠等
      所有（詳本院卷第227 頁反面），而該行動電話機雖於另
      案業已分別發還被告王建福、張瑞林，有臺灣雲林地方法
      院檢察署檢察官扣押（沒收）物品處分命令附卷可參（詳
      本院卷第241 、242 頁），惟因上開原經扣案之行動電話
      機，分別係供渠等本案販毒聯絡所用之物，是均應依毒品
      危害防制條例第19條第1 項規定，宣告沒收之，且均諭知
      如全部或一部不能沒收時，追徵其價額。又原經扣案之00
      00000000門號易付卡，門號申辦人雖非被告張瑞林本人，
      有該易付卡門號之申辦人查詢資料在卷可稽（詳本院卷第
      143 頁），惟據被告張瑞林陳稱該門號易付卡係其朋友申
      辦後，即轉送給其本人，故該門號易付卡已為其所有，而
      該原經扣案之0000000000門號易付卡，係供其本案販毒聯
      絡所用之物，是應依毒品危害防制條例第19條第1 項規定
      ，宣告沒收之，且諭知如全部或一部不能沒收時，追徵其
      價額。另本件被告實際犯罪所得為新臺幣現金部分，均應
      諭知如全部或一部不能沒收時，應以被告之財產抵償之。
      至於被告王建福原經扣案之0000000000門號SIM 卡，門號
      申辦人係被告王建福之同居人薛小芳，有該門號SIM 卡之
      申辦人查詢資料在卷可稽（詳本院卷第142 頁），而據被
      告王建福陳稱該門號SIM 卡為其與同居人薛小芳所共用，
      是並無證據證明被告王建福已取得該門號SIM 卡之單獨所
      有權，故不得宣告沒收。而自被告王建福處扣得之甲基安
      非他命殘渣袋12個、玻璃吸食器1 組，自被告張瑞林處扣
      得之吸食器1 組、注射針筒1 支、行動電話機1 具（搭配
      不詳之門號SIM 卡），均無證據證明係供渠等本案犯罪所
      用或犯罪預備之物，也非本案犯罪所得或所生之物，自均
      不得宣告沒收（註：該等扣案物均業經另案沒收、廢棄或
      發還，詳本院卷第160 至162 頁、第241 、242 頁）。
據上論斷，應依刑事訴訟法第299 條第1 項前段、第300 條，毒
品危害防制條例第4 條第1 項、第2 項、第3 項、第19條第1 項
，刑法第11條、第55條、第47條第1 項、第59條，判決如主文。
本案經檢察官黃立夫到庭執行職務。
中    華    民    國   100    年    9     月    20    日
            刑事第四庭  審判長法  官  吳福森
                              法  官  吳錦佳
                              法  官  楊皓潔
以上正本證明與原本無異。
如不服本判決，應於收受本判決後10日內向本院提出上訴書狀，
並應敘述具體理由。如未敘述上訴理由者，應於上訴期間屆滿後
20日內向本院補提理由書狀（均須按他造當事人之人數附繕本）
「切勿逕送上級法院」。
                              書記官  吳伊婷
中    華    民    國   100    年    9     月    20    日
附錄本案論罪科刑法條：
毒品危害防制條例第4條
製造、運輸、販賣第一級毒品者，處死刑或無期徒刑；處無期徒
刑者，得併科新臺幣 2 千萬元以下罰金。
製造、運輸、販賣第二級毒品者，處無期徒刑或 7 年以上有期
徒刑，得併科新臺幣 1 千萬元以下罰金。
製造、運輸、販賣第三級毒品者，處 5 年以上有期徒刑，得併
科新臺幣 7 百萬元以下罰金。
製造、運輸、販賣第四級毒品者，處 3 年以上 10 年以下有期
徒刑，得併科新臺幣 3 百萬元以下罰金。
製造、運輸、販賣專供製造或施用毒品之器具者，處 1 年以上
7 年以下有期徒刑，得併科新臺幣 1 百萬元以下罰金。
前五項之未遂犯罰之。
附表一（被告王建福與證人張振隆之通訊監察譯文內容）
┌───────┬────────┬─────────┐
│ 通訊雙方門號 │ 通訊日期、時間 │ 通訊監察譯文內容 │
├───────┼────────┼─────────┤
│A:0000000000  │99年9月23日21時 │A:喂！我拿過去給你│
│  （王建福）  │9分42秒         │  。              │
│B:0000000000  │                │B:哈。            │
│  （張振隆）  │                │A:我拿過去給你這樣│
│              │                │  好嗎。          │
│              │                │B:現在又。        │
│              │                │A:嘿啦。          │
│              │                │B:要去哪裡！      │
│              │                │A:我就拿到你庄仔，│
│              │                │  要去你們庄仔！  │
│              │                │B:嘿啦你就放在盒子│
│              │                │  那裡就好。      │
│              │                │A:好啦！          │
│              │                │B:幾點要到。      │
│              │                │A:我就現在過去啊！│
│              │                │B:現在又。        │
│              │                │A:嘿啦。          │
│              │                │B:再十分鐘好嗎。  │
│              │                │A:十分鐘就到了！  │
│              │                │B:又好啦！        │
└───────┴────────┴─────────┘
附表二（被告張瑞林與證人黃建清之通訊監察譯文內容）
┌───────┬────────┬─────────┐
│ 通訊雙方門號 │ 通訊日期、時間 │通訊監察譯文內容  │
├───────┼────────┼─────────┤
│A:0000000000  │99年9 月30日22時│B 問A 在何處，要去│
│  （張瑞林）  │19分26秒        │找A 。A 要B 至屠宰│
│B:0000000000  │                │場附近。          │
│  （黃建清）  ├────────┼─────────┤
│              │99年9 月30日22時│B 表示已經在屠宰場│
│              │22分38秒        │了。              │
│              ├────────┼─────────┤
│              │99年10月1 日22時│B:瑞林，我又拿500 │
│              │33分21秒        │  還你，我還要昨天│
│              │                │  那個。          │
│              │                │A:好啦。          │
│              │                │B:其他那個我給你退│
│              │                │  回去，有味道我怕│
│              │                │  怕的。          │
│              │                │A:我就跟你說那個有│
│              │                │  混到。          │
│              ├────────┼─────────┤
│              │99年10月1 日22時│B 問A 什麼時候要過│
│              │37分38秒        │去。              │
│              ├────────┼─────────┤
│              │99年10月1 日23時│A 告訴B 已經在路上│
│              │22分39秒        │了。              │
│              ├────────┼─────────┤
│              │99年10月1 日23時│B 問A 在哪裡，要過│
│              │26分7秒         │去找A ，A 表示在「│
│              │                │湯園」。          │
│              ├────────┼─────────┤
│              │99年10月1 日23時│B表示沒看到A在那。│
│              │30分59秒        │                  │
└───────┴────────┴─────────┘